臺灣高等法院刑事裁定
111年度聲字第144號
聲明異議人
即  受刑人   楊勝杰


上列聲明異議人即受刑人因違反槍砲彈藥刀械管制條例等案件，
不服臺灣士林地方檢察署檢察官之執行指揮（110年度觀執更己
字第120號執行指揮書），聲明異議，本院裁定如下：
    主  文
聲明異議駁回。
    理  由
一、聲明異議意旨略以：聲明異議人即受刑人楊勝杰前因違反槍
    砲彈藥刀械管制條例等案件，經法院先後判處有期徒刑6月
    、4月確定後，經法院裁定應執行有期徒刑9月（已執畢4月
    ，尚應執行5月）。聲明異議人於民國110年8月24日進入法
    務部○○○○○○○○○○○○○○○○）執行，至110年9月9日轉執行觀察
    勒戒，至110年10月13日觀察勒戒執行完畢，由於110年8月2
    4日至同年9月9日為執行槍砲彈藥刀械管制條例案件之刑期
    共17日，110年9月9日至同年10月13日觀察勒戒共35日，是
    否自110年10月14日至111年3月13日執行槍砲彈藥刀械管制
    條例案件之應執行刑5月刑期，111年3月13日至111年3月26
    日並加計前已執行之17日為執行槍砲彈藥刀械管制條例案件
    拘役30日，至111年5月14日為執行非駕駛業務過失傷害之拘
    役49日，因換發之臺灣士林地方檢察署（下稱士林地檢署）
    110年度觀執更己字第120號執行指揮書（下稱本案指揮書）
    與聲明異議人前述計算之刑期不一致，懇請重新檢示，是否
    能連同拘役79日，繳納罰金新臺幣（下同）11萬4千元云云
    。
二、按受刑人或其法定代理人或配偶，以檢察官執行之指揮為不
    當者，得向諭知該裁判之法院聲明異議；法院應就異議之聲
    明裁定之，刑事訴訟法第484條、第486條分別定有明文。該
    條所稱「檢察官執行之指揮不當」，係指檢察官有積極執行
    指揮之違法及其執行方法有所不當等情形而言。
三、本院查：
　㈠聲明異議人前因⒈違反毒品危害防制條例案件，經臺灣士林地
    方法院（下稱士林地院）以108年度湖簡字第137號判決判處
    有期徒刑4月確定；⒉違反槍砲彈藥刀械管制條例案件，經本
    院以109年度上訴字第1978號判決判處有期徒刑6月，併科罰
    金新臺幣（下同）3萬元，有期徒刑如易科罰金、罰金如易
    服勞役，均以1千元折算1日，聲明異議人不服，提起上訴，
    經最高法院110年度台上字第2978號判決駁回上訴確定。上
    開⒈、⒉案件經本院以110年度聲字第2376號裁定就有期徒刑
    部分定應執行有期徒刑9月，如易科罰金，以1千元折算1日
    。⒊過失傷害案件，經臺灣新北地方法院（下稱新北地院）
    以108年度交簡字第1763號判決判處拘役50日，如易科罰金
    ，以1千元折算1日，嗣經新北地院110年度交簡上字第192號
    判決上訴駁回確定，並於110年8月24日，移入法務部○○○○○○
    ○○○○○○○○○○○○）執行。因其另犯施用第二級毒品案件，經士
    林地院以110年度毒聲字第415號裁定觀察勒戒，乃於110年9
    月9日，令入法務部○○○○○○○○附設勒戒處所執行觀察勒戒，
    嗣因無繼續施用毒品傾向，於110年10月14日觀察勒戒執行
    完畢出所，本件檢察官再依據上開⒈、⒉案件之確定判決、定
    應執行刑之裁定而為刑之執行指揮，開立本案指揮書，亦一
    併換發士林地檢署110年執緝己字第426號之1、110年執再助
    己字第42號之1執行指揮書，將聲明異議人移入臺北分監接
    續執行前述⒈至⒊案件之刑期（依本案指揮書之記載，⒈、⒉案
    件應執行有期徒刑9月部分【已執畢4月，尚應執行5月】，
    刑期起算日期為110年8月24日，因110年9月9日至同年10月1
    4日執行觀察勒戒35日遞延刑期，執行期滿日為111年2月27
    日；依士林地檢署110年執再助己字第42號之1執行指揮書之
    記載，⒊案件拘役50日部分【因已服社會勞動3小時計1日折
    抵刑期】，刑期起算日期為111年2月28日，執行期滿日為11
    1年4月17日；依士林地檢署110年執緝己字第426號之1執行
    指揮書之記載，⒉案件罰金3萬元易服勞役30日，刑期起算日
    期為111年4月18日起，執行期滿日為111年5月17日），此有
    各該裁判書、執行指揮書及本院被告前案記錄表在卷可稽，
    並經本院調取士林地檢署110年度觀執更字第120號、110年
    度執緝字第426號等案卷核閱無誤。
　㈡聲明異議人於110年8月24日，經士林地檢署檢察官以110年執
    更己字第662號執行指揮書執行本院110年度聲字第2376號裁
    定所定應執行有期徒刑9月（已執畢4月，尚應執行5月），
    原執行期滿日為111年1月23日，惟因期間（即110年9月9日
    至同年10月14日）執行同署110年度觀執字第286號觀察勒戒
    （士林地院110年度毒聲字第415號），共計35日，乃註銷前
    開指揮書，改以本案指揮書，於前開觀察勒戒執行完畢後，
    接續執行本院110年度聲字第2376號裁定所定應執行有期徒
    刑9月（已執畢4月，尚應執行5月），刑期起算日期仍為110
    年8月24日，執行期滿日則順延至111年2月27日，期間扣除1
    10年9月9日至同年10月14日執行觀察勒戒之35日，執行之日
    數確為有期徒刑5月無誤，此有本院被告前案紀錄表在卷可
    參，並經本院調閱前開執行卷宗核閱屬實。故聲明異議人認
    本案指揮書所載刑期計算有誤云云，顯屬無據。
　㈢至聲明異議意旨請求於前開有期徒刑執行完畢後即准予繳納
    罰金云云。惟按，執行裁判由為裁判法院之檢察官指揮之；
    二以上主刑之執行，除罰金外，應先執行其重者，但有必要
    時，檢察官得命先執行他刑，刑事訴訟法第457條第1項前段
    、第459條分別定有明文。又刑法第42條第1項、第2項僅規
    範罰金應完納之時間及不完納者之執行問題，並未規定罰金
    與其他主刑之執行順序，則罰金與其他主刑之執行，因互無
    衝突，檢察官自得斟酌諸如刑罰執行之目的、受刑人再社會
    化與復歸社會之利益、行刑權時效是否即將消滅等各項情形
    ，以決定罰金係於其他主刑之前或後、或與之同時執行之。
    故受刑人如未繳納罰金而須易服勞役者，執行檢察官自得決
    定先行執行之，或插接在有期徒刑執行之中，或於有期徒刑
    執行完畢後再接續執行。此項指揮執行裁量權之行使，乃基
    於刑事訴訟法之明示授權，檢察官基於行政目的，自由斟酌
    正確、適當之執行方式，倘無濫用、逾越裁量情事或牴觸法
    律授權目的或摻雜與授權意旨不相關因素之考量，即屬合法
    。又罰金之執行，係以執行罰金為原則，須符合一定條件始
    得易刑，且該易刑之執行，屬檢察官得本其職權裁量之事項
    。罰金與其他主刑間之執行順序，檢察官有裁量之權（最高
    法院108年度台抗字第898號裁定意旨參照）。準此，本件檢
    察官指揮先執行有期徒刑，再執行其他主刑或罰金，核屬其
    裁量權之行使，於法無違。況本案指揮書僅檢察官就聲明異
    議人有期徒刑9月部分之刑期所為指揮執行，並未就聲明異
    議人罰金3萬元易服勞役部分為否准之處分，聲明異議人於
    有期徒刑部分執行完畢後，仍得依刑法第42條第1項規定，
    聲請准予繳納罰金以免易服勞役，自難據此指摘檢察官之指
    揮執行違法或不當。故聲明異議人此部分主張，亦屬無據。
　㈣綜上所述，本件聲明異議並無理由，應予駁回。
據上論斷，依刑事訴訟法第486條，裁定如主文。
中　　華　　民　　國　　111 　年　　4 　　月　　26　　日
                  刑事第二十一庭審判長法　官  林怡秀
                                      法　官  胡宜如
                                      法　官  蔡羽玄
以上正本證明與原本無異。
如不服本裁定，應於收受送達後五日內向本院提出抗告狀。
                                      書記官  蔡於衡
中　　華　　民　　國　　111 　年　　4 　　月　　27　　日